【裁判字號】    99,交聲,1656
【裁判日期】    991117
【裁判案由】    違反道路交通管理處罰條例聲明異議
【裁判全文】
臺灣臺北地方法院交通事件裁定        99年度交聲字第1656號
原處分機關  臺北市交通事件裁決所
受處分人    甲○○
上列受處分人即異議人因違反道路交通管理處罰條例案件，對於
臺北市交通事件裁決所於民國99年10月5 日所為之處分（原處分
案號：北市裁申字第裁22—1AF543120 號），聲明異議，本院裁
定如下：
    主  文
異議駁回。
    理  由
一、按「汽車駕駛人停車時，有不依順行方向，或不緊靠道路右
    側，或併排停車，或單行道不緊靠路邊停車之情形者，處新
    臺幣（下同）600 元以上1,200 元以下罰鍰」，道路交通管
    理處罰條例第56條第1 項第6 款定有明文，另「汽車駕駛人
    經以科學儀器取得證據資料證明其行為違規，當場不能製單
    舉發者，得對汽車所有人逕行舉發處罰；前開逕行舉發，應
    記明車輛牌照號碼、車型等可資辨明之資料，以汽車所有人
    為被通知人製單舉發」，道路交通管理處罰條例第7 條之2
    第1 項第7 款、第4 項亦有明訂。
二、原處分意旨略以：異議人即受處分人甲○○所有之車牌號碼
    2E—2282號自用小客車（下稱本案自用小客車），於民國99
    年9 月13日下午2 時3 分許在臺北市○○街併排停車，為臺
    北市停車管理工程處作業人員依法附採證照片逕行製單舉發
    ，嗣原處分機關以異議人違規事實明確，乃依道路交通管理
    處罰條例第56條第1 項第6 款規定，於99年10月5 日裁處罰
    鍰新臺幣（以下同）1,200 元。
三、聲明異議意旨略以：異議人所有之上揭自用小客車於上揭時
    、地確有併排停車之違規情形，惟當天早上發現異議人小孩
    洪楚耘（出生未滿3 歲）發燒嘔吐，開車送至醫院看診，看
    診完畢後返回興義街住家，當時興義街並無車位可停，故臨
    時併排停車，將小孩抱至樓上住家交由86歲之阿祖照顧，異
    議人違規併排停車，實屬不得己之行為，為此聲明異議，請
    求撤銷原處分等語。
四、異議人固坦承於上開時地併排停車之事實，惟辯稱並非惡意
    違規云云，經查：
  (一)、異議人即受處分人甲○○所有之車牌號碼：2E—2282號自
      用小客車，於99年9 月13日下午2 時3 分許在臺北市○○
      街併排停車之違規事實，經臺北市停車管理工程處依法檢
      附採證照片逕行製單舉發，嗣異議人不服，向原處分機關
      臺北市交通事件裁決所提出申訴，並由原處分機關於99年
      10 月5日依道路交通管理處罰條例第56條第1 項第6 款之
      規定，以臺北市交通事件裁決所北市裁申字第裁22—1AF5
      43120 號違反道路交通管理事件裁決書裁處異議人罰鍰1,
      200 元，異議人於99年10月5 日收受裁決書，並於99年10
      月19日以聲明異議狀向本院聲明異議，有聲明異議狀（見
      本院卷第3 至5 頁）、臺北市停車管理工程處違規基本資
      料（見本院卷第6 頁）、採證照片（見本院卷第7 頁）、
      臺北市交通事件裁決所北市裁申字第裁22—1AF543120 號
      違反道路交通管理事件裁決書（見本院卷第8 頁）、送達
      證書（見本院卷第9 頁）及臺北市停車管理工程處99年9
      月23日北市停管字第09936232200 號函（見本院卷第10
      頁）等資料在卷可憑。
  (二)、本案異議人所有之本案自用小客車，於前揭時地確有併排
      停車之違規事實，為異議人自承在卷（見本院卷第4 頁）
      ，並有採證照片在卷可憑（見本院卷第7 頁），堪信為真
      實。異議人雖辯稱當時適逢伊子女身體不適，自醫院看診
      返家時並無車位，為立即將伊子女交由樓上住家之阿祖照
      料，因而違規停車云云；惟查，依異議人所提西園醫院醫
      療單據（見本院卷第12頁），充其量僅能佐證異議人小孩
      於違規時點前，因疾病前往西園醫院就診之事實，尚不足
      以證明本件交通違規事實發生當時，有何緊急危難之情形
      ，縱非惡意違規，為貪圖一時便利始致本件違規行為，仍
      應依前揭規定受裁罰，則本件違規事實已臻明確，異議人
      徒以將子女交由親人照料為由辯駁，要無可採，仍應依法
      處罰。
五、從而，異議人所有之本案自用小客車於上開時、地，有併排
    停車之違規事實，可堪認定，原處分機關依道路交通管理處
    罰條例第56條第1 項第6 款及違反道路交通管理事件統一裁
    罰基準及處理細則第41條、第43條、第44條、第67條之規定
    ，裁處異議人罰鍰1,200 元，於法核無違誤。異議人聲明異
    議，指摘原處分不當，為無理由，應予駁回。
據上論斷，依道路交通管理處罰條例第87條第2 項、道路交通案
件處理辦法第19條，裁定如主文。
中    華    民    國    99    年    11    月    17    日
                        交通法庭法  官  湯千慧
以上正本證明與原本無異如不服本裁定應於送達後5 日內向本院
提出抗告狀
                                書記官  游雅鈞
中    華    民    國    99    年    11    月    18    日

司法院資訊處製作；財團法人民間司法改革基金會備份。
